臺灣桃園地方法院刑事判決
111年度審交訴字第138號
公  訴  人  臺灣桃園地方檢察署檢察官
被      告  倪松達


上列被告因肇事遺棄罪案件，經檢察官提起公訴（111年度偵字
第2355號），被告於本院準備程序進行中，就被訴事實為有罪之
陳述，經本院告知簡式審判程序意旨，並聽取當事人之意見後，
本院合議庭裁定由受命法官獨任依簡式審判程序審理，判決如下
：
    主  文
倪松達犯駕駛動力交通工具發生交通事故，致人傷害而逃逸罪，
處有期徒刑陸月，如易科罰金，以新臺幣壹仟元折算壹日。緩刑
貳年，緩刑期間付保護管束，並應於緩刑期內接受受理執行之地
方檢察署所舉辦之法治教育貳場次。
    事實及理由
一、犯罪事實：
　　倪松達於民國110年11月9日下午3時23分許，駕駛車牌號碼0
    0-0000號自用小客貨車（下稱「A客貨車」），沿桃園市平
    鎮區（以下同市區）中豐路南勢二段由南向北方向行駛，於
    行經中豐路南勢二段與南華街之丁字岔路口時，本應注意汽
    車行駛至交岔路口，轉彎車應讓直行車先行，而依當時天候
    晴、日間自然光線、柏油路面乾燥無缺陷、無障礙物、視距
    良好，並無不能注意之情事，適有史秉軒騎乘車牌號碼000-
    000號普通重型機車自其同向右後方行駛而來欲直行穿越上
    開丁字岔路口，倪松達疏未注意及此，轉彎車未讓直行車先
    行，即貿然右轉，致2車發生碰撞，史秉軒人車倒地後，受
    有左上臂挫傷、左膝擦傷及左側腓骨陳舊性骨折等傷害（所
    涉過失傷害罪嫌部分，另由檢察官為不起訴處分）。詎倪松
    達明知駕車已發生交通事故，對於史秉軒受傷有所預見，竟
    仍基於逃逸之犯意，未對史秉軒施以必要救助措施，亦未報
    警或等待員警到場處理，即逕自駕駛「A客貨車」離開現場
    。嗣警獲報到場處理，經調閱監視器錄影畫面後，循線查獲
    上情。
二、證據名稱：
　㈠被告倪松達分別於警詢、檢察事務官詢問、本院準備程序及
    審理中之自白。
　㈡證人即告訴人史秉軒於警詢中之證述。
　㈢聯新國際醫院診斷證明書、交通事故當事人駕籍資料（內含
    駕駛執照、證號查詢汽車駕駛人資料、車號查詢機車車籍資
    料、證號查詢機車駕駛人資料、車號查詢汽車車籍資料）、
    桃園市政府警察局舉發違反道路交通管理事件通知單、道路
    交通事故現場測繪紀錄（草圖）、道路交通事故現場圖、道
    路交通事故調查報告表㈠及㈡、桃園市政府警察局勤務指揮中
    心受理案件紀錄表、桃園市政府警察局平鎮分局平鎮交通分
    隊疑似道路交通事故肇事逃逸追查表、A1A2類交通事故攝影
    蒐證檢視表、監視器錄影畫面翻拍照片、車禍現場及車損照
    片、刑事撤回告訴狀、桃園市政府警察局平鎮分局平鎮派出
    所訪查紀錄表、臺灣桃園地方檢察署111年3月30日勘驗筆錄
    （含監視器錄影畫面翻拍照片）、臺灣桃園地方檢察署檢察
    官111年度偵字第2355號不起訴處分書。
　㈣監視器錄影光碟。
三、論罪科刑：
  ㈠核被告所為，係犯刑法同法第185條之4第1項前段之駕駛動力
    交通工具發生交通事故，致人傷害而逃逸罪。
  ㈡爰審酌被告駕車肇事致人受傷後，未等待警方到場或為必要
    處置，即逕自離開現場逃逸，所為誠屬不當，惟念被告坦承
    罪行，且與告訴人達成和解，得到告訴人原諒而撤回過失傷
    害告訴，有刑事撤回告訴狀在卷可考（見偵字卷第89頁），
    兼衡以被告之生活及經濟狀況、素行、年紀及智識程度等一
    切情狀，量處如主文所示之刑，並諭知易科罰金之折算標準
    ，以示懲儆。
  ㈢查被告前未曾因故意犯罪受有期徒刑以上刑之宣告，有臺灣
    高等法院被告前案紀錄表在卷可憑，念其因短於思慮，誤蹈
    刑章，堪信被告經偵審程序及刑之宣告，當知所警惕，而無
    再犯之虞，本院認前開對被告所宣告之刑，以暫不執行為適
    當，爰依刑法第74條第1項第1 款規定宣告緩刑如主文所示
    ，以勵自新。另考量被告之犯罪動機、情節，認有強化被告
    法治觀念之必要，使被告於緩刑期內能深知警惕，避免再度
    犯罪，爰依刑法第74條第2項第8款之規定，諭知於緩刑期間
    ，應依執行檢察官之命令，接受法治教育2場次，併依刑法
    第93條第1項第2款之規定，諭知於緩刑期間付保護管束。
四、應依刑事訴訟法第273條之1第1項、第299條第1項前段、第3
    10條之2、第454條第1項，刑法第185條之4第1項前段、第41
    條第1項前段、第74條第1項第1款、第2項第8款、第93條第1
    項第2款，判決如主文。
五、如不服本判決應於收受判決後20日內向本院提出上訴書狀，
    並應敘述具體理由。其未敘述上訴理由者，應於上訴期間屆
    滿後20日內向本院補提理由書（均須按他造當事人之人數附
    繕本）「切勿逕送上級法院」。
本案由檢察官楊挺宏提起公訴，經檢察官李孟亭到庭執行職務。
中　　華　　民　　國　　111 　年　　8 　　月　　26　　日
                  刑事審查庭  法　官　李雅雯
以上正本證明與原本無異。
如不服本判決應於收受判決後20日內向本院提出上訴書狀，並應
敘述具體理由。其未敘述上訴理由者，應於上訴期間屆滿後20日
內向本院補提理由書（均須按他造當事人之人數附繕本）「切勿
逕送上級法院」。
　　　　　　　　　　　　　　　書記官　沈詩婷  
中　　華　　民　　國　　111 　年　　8 　　月　　29　　日
附錄本案論罪科刑法條： 
中華民國刑法第185條之4
駕駛動力交通工具發生交通事故，致人傷害而逃逸者，處6月以
上5年以下有期徒刑；致人於死或重傷而逃逸者，處1年以上7年
以下有期徒刑。
犯前項之罪，駕駛人於發生交通事故致人死傷係無過失者，減輕
或免除其刑。